臺灣高雄地方法院民事判決
111年度勞小字第54號
原      告  黃曉容  
被      告  豐鑫行銷有限公司

法定代理人  魏莉羚  
上列當事人間給付工資等事件，本院民國（下同）111年5月25日
言詞辯論終結，判決如下：
    主  文
一、被告應給付原告新台幣（下同）3 萬0,158元及自111年4月1
    6日起至清償日止，按週年利率5％計算之利息。
二、原告其餘之訴駁回。　　
三、訴訟費用1,000 元由被告負擔。
四、本判決所命給付得假執行，但被告如以3 萬0,158元預供擔
    保，得免為假執行。
    理由要領
原告主張其自111年2月21日起受僱於被告，約定工資為每月2萬7
,000元，被告於同年3月31日通知將終止兩造間勞動契約關係，
請求給付3月份工資2萬1,600元（27,000÷30×（30－6【請假日數
】＝21,600）、4月份工資1萬4,400元（27,000÷30×16＝14,400）
、資遣費4,500元，扣除勞保755元、健保784元、被告昨日給付
之6,274元，尚欠3萬2,687元。並聲明：被告應給付原告3萬2,68
7元及自111年4月15日起至清償日止，按週年利率5％計算之利息
。被告抗辯：原告每月工資2萬7,000元中，1,750元是業績達標
責任額，如果業績未達50萬元，工資打9 折計算，不滿2萬5,250
元，以2萬5,250元計算，且公司有額外得獎罰，並聲明：原告之
訴駁回。而原告就其上開主張已提出被告公司111年3月份薪資明
細表1份為證（見本院卷第19頁），除應否罰金、應否扣除印製
名片費用200元、應否扣除業績未達標之1,750元，及請假時數外
，大致相符，且原告所主張除上開事項外，亦為被告所不爭執，
自堪信為真實。就兩造有爭執部分說明如下：⑴雇主依勞動契約
、工作規則或團體協約之約定，對勞工提供之勞務反覆應為之給
與，乃雇主在訂立勞動契約或制定工作規則或簽立團體協約前已
經評量之勞動成本，無論其名義為何？如在制度上通常屬勞工提
供勞務，並在時間上可經常性取得之對價（報酬），即具工資之
性質，此有最高法院100年度台上字第801號民事裁判要旨可資參
照。又工資應全額直接給付勞工，但法令另有規定或勞雇雙方另
有約定者，不在此限；雇主不得預扣勞工工資作為違約金或賠償
費用，勞動基準法第22條第2項、第26條分別定有明文，故在勞
雇雙方協商確認，或以其他諸如訴訟程序合法確認前，違約金、
賠償費用，並不在勞雇雙方可事先約定逕由工資中扣抵之範圍。
⑵原告主張2萬7,000元均為工資，此與上開薪資明細表「備註2」
欄記載「27,000/30＝900元/天」等字所表示之意義相同，自堪信
為真實，至離職證明書雖有「當月工資2萬5,250元」之記載（見
本院卷第59頁），111年4月份公告有「未達低標薪資9折……」之
記載（見本院卷第67頁），此僅顯示被告公司之管理可能尚未進
入軌道，許多制度尚屬調整階段，但依104人力刊登之被告刊登
廣告徵才工作說明記載，工資為2萬7,000元至8萬元（見本院111
年度勞小字第55號卷第21頁），則堪認兩造最初之約定，原告之
每月工資應為2萬7,000元，被告辯稱需業績達標始可領得2萬7,0
00元工資，顯不足採。⑶被告辯稱公司除工資外有其他賞罰部分
，其中之處罰部分，違反上開工資應全額發給，協商或以其他合
法方式確認前，不得扣抵違約金、賠償費用之規定，故此部分所
辯，亦無可採。⑷雇主應置備勞工出勤紀錄，並保存5年；勞工請
求之事件，雇主就其依法令應備置之文書，有提出之義務，勞動
基準法第30條第5項、勞動事件法第35條分別定有明文，則在勞
動事件中，勞雇間就勞工之出勤情形如有爭議，雇主即有提出勞
工出勤紀錄加以證明之必要，雇主如未能依法提出，當應為勞工
有利之判斷。本件因雇主並未提出勞工出勤紀錄為證，則原告所
主張111年3月份之出勤日數，與上開薪資明細表雖有出入，仍應
為原告有利之認定。綜上各情，原告主張其111年3月份可請求給
付工資2萬1,600元，應認於法有據。⑸依非自願離職證明書所載
，原告離職日為111年4月16日（見本院卷第59頁），而被告並未
具體辯稱有何應扣款情形，則原告主張111年4月份可請求給付工
資1萬4,400元（27,000÷30×16＝14,400），亦屬於法有據。⑹勞工
適用本條例之退休金制度者，適用本條例後之工作年資，於勞動
契約依勞動基準法第11條、第13條但書、第14條及第20條或職業
災害勞工保護法第23條、第24條規定終止時，資遣費由雇主按其
工作年資，每滿1年發給1/2個月之平均工資，未滿1年者，以比
例計給，最高以發給6個月平均工資為限，勞工退休金條例第12
條定有明文。本件原告之離職原因為勞動基準法第11條第5款，
有離職證明書附卷可稽，原告當可請求被告給付資遣費。又原告
任職期間為111年2月21日至同年4月16日（被告對原告主張之到
職日並無爭執，而離職日見上開離職證明書），合計55日（8＋31
＋16＝55），任職期間工資合計4萬7,970元（11,970【見本院卷第
71頁被告提出之2月薪資資料】＋21,600＋14,400＝47,970），平均
工資為2萬6,165元（47,970÷55×30＝26,165，小數點以下四捨五
入），則原告得請求給付之資遣費為1,971元（26,165×1/2×55/3
65＝1,971，小數點以下四捨五入），原告請求給付4,500元，於1
,971元範圍內，於法有據，超過上開範圍者，於法無據。綜上，
本件原告得請求被告給付之金額為111年3月份工資2萬1,600元、
同年4月份工資1萬4,400元、資遣費1,971元，扣除勞保755元、
健保784元、被告已給付之6,274元，合計3萬0,158元。但另請求
自111年4月15日起至清償日止按週年利率5％計算之法定遲延利息
部分，依原告起訴狀中之說明，應係認次月15日為發薪日，此部
分被告並未加以爭執，雖堪信為真實，但依民法第229條第1項規
定，被告自15日以後才負給付遲延責任，是法定遲延利息之給付
，僅得自111年4月16日起才可請求，故判決如主文所示（印製名
片費用200元部分，在上開薪資明細表中雖有記載扣除，但被告
並未在訴訟中辯稱應扣除，是當無應扣除之可言，附此敘明）。
又本件原告勝訴部分，為就勞工給付請求所為雇主敗訴之判決，
依勞動事件法第44條第1 項規定，應依職權宣告假執行，並依同
條第2 項規定，宣告雇主得預供擔保免為假執行。再者，本件事
證已臻明確，兩造其餘攻擊防禦方法及所舉證據，經審酌認與判
決結果不生影響，爰不逐一論列，併此敘明。
中　　華　　民　　國　　111 　年　　6 　　月　　15　　日
                      勞動法庭  法　官　鄭峻明
以上正本係照原本作成。
如對本判決上訴，須於判決送達後20日內向本院提出上訴狀，並
須表明原判決所違背之法令及其具體內容與依訴訟資料可認為原
判決有違背法令之具體事實之上訴理由。（均須按他造當事人之
人數附繕本）。
中　　華　　民　　國　　111 　年　　6 　　月　　15　　日
                                書記官　洪光耀